臺灣臺北地方法院交通事件裁定　　　　 96年度交聲字第644號
異　議　人　甲○○
即受處分人
上列異議人即受處分人因違反道路交通管理處罰條例案件，對於
臺北市交通事件裁決所中華民國九十六年五月二十九日所為之處
分（原處分案號：北市裁二字第裁二二－ＣＵ0000000號
）聲明異議，本院裁定如下：
    主      文
異議駁回。
    理      由
一、按在設有禁止臨時停車標線處所不得臨時停車；汽車停車時
    ，禁止臨時停車處所不得停車，道路交通安全規則第一百十
    一條第一項第三款、第一百十二條第一項第一款分別定有明
    文。次按，汽車駕駛人停車時，在禁止臨時停車處所停車者
    ，處新臺幣（下同）六百元以上一千二百元以下罰鍰，道路
    交通管理處罰條例第五十六條第一項第一款亦定有明文。
二、本件異議人即受處分人甲○○所有車牌號碼ＤＫ－五三九一
    號自用小客車於民國九十六年二月二十四日二十時四十分許
    ，停放於臺北縣新店市○○路○段一九八號前之禁止臨時停
    車處所，為臺北縣政府警察局交通隊（下稱舉發機關）員警
    發現，以拍照方式存證，並以受處分人有違反道路交通管理
    處罰條例第五十六條第一項第一款規定之行為，掣發臺北縣
    政府警察局九十六年三月八日北縣警交字第ＣＵ00000
    00號舉發違反道路交通管理事件通知單予以舉發，嗣受處
    分人於應到案日期前到案，經原處分機關函請舉發機關調查
    結果，仍認受處分人有上開違規行為，原處分機關乃依道路
    交通管理處罰條例第五十六條第一項第一款及違反道路交通
    管理事件統一裁罰基準表等規定，於九十六年五月二十九日
    以北市裁二字第裁二二－ＣＵ0000000號裁決書裁處
    受處分人九百元罰鍰。
三、受處分人聲明異議意旨略以：伊於舉發當晚八時三十七分許
    將上開車輛停放於舉發地點即新店市○○路○段一九八號前
    並開警示燈後，至路旁商店購買物品，嗣舉發員警違規停放
    警車於伊車輛後方之公車站牌旁紅實線區且未開啟警示燈，
    並逕行舉發伊車輛違規停車，伊購物完畢回到車上發現遭開
    單舉發，便在原處等候舉發員警，待員警回到警車上，伊乃
    向該二員警表示伊車輛僅暫時停靠路旁，且並未影響或阻礙
    交通流暢，該二員警竟稱其等要去處理車禍事件便駕車揚長
    而去，經伊申訴後，舉發機關函覆說明二答覆令伊難以心服
    ，一則舉發當晚員警返回車內時係向伊聲稱「我要去處理車
    禍」而非稱「我剛去處理停車場糾紛，現在要去處理車禍」
    ，又該停車場地址究係安康路幾段的二００號，員警亦無可
    能僅花三分鐘便處理停車場糾紛結案，況車禍發生現場應係
    在安和路、碧安路口而非安康路二段或三段，時間上亦不相
    呼應；二則所謂鳴笛絕非在八時三十七分，否則伊不可能不
    跑出來將上開車輛駛離，故舉發員警鳴笛之時間應係在當晚
    八時四十五分其等駕駛警車離去前，總之與事實有所出入；
    末則上開函示引用道路交通安全規則第一百十三條以為舉發
    員警違規停車卸責，且舉發當時同時有數輛汽車違規停放於
    舉發地點紅線區內，舉發員警為何僅舉發伊所駕駛車輛，卻
    不舉發其他未立即駛離之違規車輛，明顯處理不公，違反行
    政程序法第四條至第十條規定云云。經查：
  (一)受處分人確有於前揭時日，將上開車輛停放於劃設禁止臨時
    停放車輛標線之臺北縣新店市○○路○段一九八號前一情，
    為其自承，並有違規照片一紙在卷可稽，堪信為真實。
  (二)受處分人固質疑舉發機關函覆說明二內容多有違誤，然本件
    舉發員警於舉發前因接獲通報於臺北縣新店市○○路二００
    號地下停車場發生糾紛，員警乃前往處理，行經舉發地點發
    現數部車輛紅線違規停車且嚴重影響交通，員警乃鳴警笛驅
    離，惟受處分人上開車號車輛並未駛離，駕駛座無人且引擎
    已熄火，亦未見車主到來，執勤員警即依法逕行拍照舉發，
    嗣員警緊接於二十時四十三分許再接獲通報於安和路、碧安
    街口發生車禍，便隨即前往處理，有舉發機關九十六年四月
    二日北縣警店交裁字第０九六００一六一八０號函附卷可稽
    ，上開函示已詳細說明舉發員警就本件違規行為，確實於舉
    發前先以鳴警笛之方式驅離違規停放於舉發地點之車輛，然
    經員警鳴笛後，受處分人所駕駛車輛未立即駛離現場，無人
    乘坐於車內駕駛座且引擎已熄火，亦未見受處分人到來，員
    警乃依法逕行開單舉發，而受處分人亦坦承其違規停車後乃
    自行下車購物，並未在車輛上，是員警舉發程序符合道路交
    通管理處罰條例第七條之二第二項第四款得對違規停車而駕
    駛人不在場之汽車所有人逕行舉發處罰之規定，足見舉發員
    警舉發本件違規行為並無違誤，且依上開函示所述，執勤員
    警既於執行勤務中發現本件違規行為，其依法即應執行取締
    ，不因其於舉發前前往何處處理另一件停車場糾紛而有所不
    同，上開地下停車場糾紛發生於何處及員警如何處理該件糾
    紛自與本案無關，受處分人既未就執勤員警之舉發有誤提出
    相關證據以供調查，僅就無關本案之情節提出爭執，其前揭
    辯詞，尚非可採。
  (三)受處分人另辯稱舉發機關引用前揭道路交通安全規則第一百
    十三條以為員警違規停車一情卸責，又員警於舉發當時並未
    同時舉發其他違規車輛，與法規不合云云，然查前揭法規既
    規定：「消防車、警備車、救護車、工程救險車、外交部禮
    賓車、公用事業機構之工程車、垃圾車及傳遞郵件電報等車
    輛，於執行任務時，其臨時停車及停車地點不受前二條之限
    制。」，則本件舉發員警縱於執行勤務時將警車停置於紅線
    區內，依據前揭法規規定，亦不受道路交通安全規則第一百
    十一條及第一百十二條有關「臨時停車」及「停車」規定之
    限制，則本件舉發程序並未違法，又違規者本不得因他人之
    違規未受取締即合理化自身之違規行為，且執勤員警本其維
    護交通秩序及安全之職責，一經發現交通違規事實，即應予
    以舉發，本件舉發機關本於職責舉發受處分人上開違規行為
    ，其所憑證據亦已如上說明，受處分人前揭辯詞，顯係為自
    身之違規行為尋求合理之解釋，尚不足採信。本件事證明確
    ，受處分人於禁止臨時停車處所違規停車之違規行為，洵堪
    認定。至於執勤員警執行勤務時停置勤務車輛之位置是否適
    當，非本院在調查本件原處分是否違法時，所應審酌者，附
    此敘明。
四、綜上所述，受處分人確有於前揭時地違規停放上開車輛之違
    規行為，從而，原處分機關依前揭道路交通管理處罰條例第
    五十六第一項第一款規定，於九十六年五月二十九日以北市
    裁二字第裁二二－ＣＵ0000000號裁決書裁處受處分
    人九百元罰鍰，核無違誤，本件受處分人之異議為無理由，
    自應將其異議駁回。
據上論斷，應依道路交通案件處理辦法第十九條，裁定如主文。
中　　華　　民　　國　　96　　年　　6 　　月　　29　　日
　　　　　　　　　交通法庭法　官　黎惠萍
上正本證明與原本無異。
如不服本裁定，應於裁定送達後5日內向本院提出抗告狀。
                          書記官 楊麗娟
中　　華　　民　　國　　96　　年　　7 　　月　　2 　　日
